【裁判字號】    96,易,1125
【裁判日期】    970131
【裁判案由】    竊盜
【裁判全文】
臺灣屏東地方法院刑事判決              96年度易字第1125號
公  訴  人  臺灣屏東地方法院檢察署檢察官
被      告  甲○○
            丙○○
上列被告因竊盜案件，經檢察官提起公訴（96年度偵字第7656號
），被告於本院準備程序中就被訴事實為有罪之陳述，經本院裁
定依簡式審判程序審理，判決如下：
    主  文
甲○○、丙○○共同踰越牆垣竊盜，均累犯，各處有期徒刑捌月
。
    事  實
一、甲○○前於(1)民國94年間因竊盜案件，經本院以94年度簡字
    第209 號判決判處有期徒6 月確定；(2)又於同年間因竊盜案
    件，經本院以94年度易字第307 號判決判處有期徒刑4 月確
    定；上開(1)(2)罪，經本院以94年度聲字第1026號裁定應執行
    有期徒刑9 月確定；(3)又於94年間因施用毒品案件，經臺灣
    高等法院高雄分院以94年度上易字第515 號判決判處有期徒
    刑1 年確定；(4)再於同年間因施用毒品案件，經本院以94年
    度訴字第315 號判決判處有期徒刑1 年2 月確定；上開(3)(4)
    罪經臺灣高等法院高雄分院以94年度聲字第455 號裁定應執
    行有期徒刑2 年確定，與上開(1)(2)罪所定之執行刑接續執行
    ，復於96年7 月16日由臺灣高等法院高雄分院就(3)(4)罪以96
    年度聲減字第745 號裁定減為應執行有期徒刑1 年確定，而
    於96年7 月16日出監。
二、丙○○前於92年間因竊盜案件，經本院以92年度易字第727
    號判決判處有期徒刑6 月，上訴經臺灣高等法院高雄分院以
    93年度上易字第79號判決駁回確定；又於93年間因贓物案件
    ，經本院以93年度簡上字第53號判決判處有期徒刑4 月確定
    ；再於同年間因施用毒品案件，經本院以93年度訴字第274
    號判決判處應執行有期徒刑1 年確定；上開數罪經本院以93
    年度聲字第727 號裁定應執行有期徒刑1 年8 月確定，嗣於
    94年12月8 日因縮短刑期假釋出監，迨於95年2 月22日縮刑
    期滿假釋未經撤銷以執行完畢論。
三、詎甲○○、丙○○2 人均不知悔改，竟共同基於意圖為自己
    不法所有之犯意聯絡，於96年11月29日10時許，共乘車號
    WQG-401 號輕型機車到屏東縣鹽埔鄉○○村○○路50號乙○○○所有閒置之工廠，由甲○○翻越圍牆進入工廠內，將乙○○○所有之鼓風機1 台拆除後丟擲圍牆外（業經公訴人刪
    除起訴書記載甲○○搬移冷氣2 台、冰箱2 台、投影機1 台
    、音響調協器1 組及白鐵架6 組之犯罪事實），而丙○○則
    在工廠外負責把風，2 人竊得該鼓風機後，即以上開機車載
    運至資源回收場欲變賣成現金。嗣於同日11時20分許，行經
    屏東縣長治鄉○○村○○路中央電台前，為警見其等持有贓
    物鼓風機行跡可疑，當場將丙○○逮捕，並扣得鼓風機1 台
    （已發還與被害人乙○○○），甲○○則逃離現場，經警於
    同日12時30分許，在屏東縣長治鄉○○村○○路中央電台前
    查獲。
四、案經屏東縣警察局屏東分局報告臺灣屏東地方法院檢察署檢
    察官偵查起訴。
    理  由
一、本案被告所犯為死刑、無刑徒刑或最輕本刑為3 年以上有期
    徒刑以外之罪，其於準備程序中就被訴事實為有罪之陳述，
    經法官告知簡式審判程序之旨，並聽取公訴人之意見後，依
    刑事訴訟法第273 條之1 第1 項規定，裁定進行簡式審判程
    序，合先敘明。
二、上揭事實業據被告甲○○、丙○○於本院審理中供認不諱，
    ，渠等供述互核大致相符，並經證人即被害人柯伊賢友於警
    詢之供述明確在卷，並有查獲警局製作之搜索扣押筆錄、扣
    押物品目錄表、贓物認領保管單及照片18幀附卷可稽，是本
    件事證明確，被告二人犯行堪以認定。
三、核被告二人所為，係犯刑法第321 條第1 項第2 款之踰越牆
    垣竊盜罪。被告甲○○、丙○○就上開犯行有犯意聯絡及行
    為分擔，均為共同正犯。被告二人前均有如事實欄所示之科
    刑及執行情形，有臺灣高等法院被告前案紀錄表各1 份附卷
    足憑，其於刑之執行完畢後5 年內故意再犯本件有期徒刑之
    罪，均為累犯，應依法加重其刑。爰審酌被告甲○○為國中
    畢業、丙○○為高中肄業之智識程度，均有竊盜及毒品前科
    ，素行非佳（參卷附之臺灣高等法院被告前案紀錄表），及
    本件犯罪之動機、目的、手段，犯罪所得利益，被害人所受
    損害，被告二人於審判程序中均坦承犯行，尚有悔意等一切
    情狀，量處如主文所示之刑，以資懲儆。
據上論斷，應依刑事訴訟法第273 條之1 第1 項、第299 條第1
項前段，刑法第28條、第321 條第1 項第2 款、第47條第1 項，
判決如主文。
本案經檢察官顏珮珊到庭執行職務
中    華    民    國    97    年    1     月    31    日
                  刑事第二庭    法  官  陳海寧
以上正本證明與原本無異。
如不服本判決應於收受本判決送達後10日內向本院提出上訴書狀
，其未敘述上訴理由者，並得於提起上訴後10日內向本院補提理
由書狀（均須按他造當事人之人數附繕本）「切勿逕送上級法院
」
中    華    民    國    97    年    2     月    14    日
                                書記官  馮得弟
附錄本案論罪科刑法條
刑法第321條
犯竊盜罪而有左列情形之一者，處 6 月以上、 5 年以下有期徒
刑：
一  於夜間侵入住宅或有人居住之建築物、船艦或隱匿其內而犯
    之者。
二  毀越門扇、牆垣或其他安全設備而犯之者。
三  攜帶兇器而犯之者。
四  結夥三人以上而犯之者。
五  乘火災、水災或其他災害之際而犯之者。
六  在車站或埠頭而犯之者。
前項之未遂犯罰之。


司法院資訊處製作；財團法人民間司法改革基金會備份。
